臺灣臺中地方法院刑事判決　94年度交易字第263號
公　訴　人　臺灣臺中地方法院檢察署檢察官
被　　　告　甲○○
　　　　　　乙○○
上列被告因過失傷害案件，經檢察官聲請簡易判決處刑（94年度
偵字第5500號），本院臺中簡易庭認不宜簡易判決處刑（94年度
中交簡字第1047號）移送前來，合議庭裁定適用簡式審判程序，
判決如下：
    主    文
甲○○因過失傷害人，累犯，處拘役伍拾日，如易科罰金，以
佰元折算壹日。
乙○○被訴過失傷害部分公訴不受理。
    犯罪事實
一、甲○○曾因妨害風化案件，經本院判處有期徒刑三月，如易
    科罰金以三百元折算一日確定，於民國九十年十一月三十日
    易科罰金執行完畢，仍不知警惕，於九十三年五、六月間，
    駕駛車牌號碼ＳＩ─五○九號自用大貨車，至臺中縣太平市
    ○○○街與長億二街口，其應注意交岔路口十公尺內不得臨
    時停車，亦不得停車，且無不能注意之情事，甲○○竟仍將
    前開大貨車停放在長億一街由西向東方向路旁距長億二街口
    四點五公尺處（未過長億二街），迄後述車禍發生時均未移
    動。嗣乙○○於九十三年九月十九日十二時許，駕駛車牌號
    碼七Ｖ─六五五一號自用小客車沿長億二街由南向北方向行
    駛至長億二街與長億一街口時，欲左轉沿長億一街由東向西
    方向行駛，其應注意汽車行駛至交岔路口，轉彎車應讓直行
    車先行，且該處路口左側有前述自用大貨車停放，影響其左
    轉彎之視線，尤應減速慢行或暫停，以注意左方是否有車輛
    駛近，而依當時情形，並無不能注意之情事，乙○○卻疏未
    注意，貿然駕車進入路口。適有丙○○騎乘車牌號碼ＣＨＨ
    ─六三七號重機車，沿長億一街由西向東方向行駛至該處路
    口，欲直行行駛，因甲○○之大貨車停放距路口過近，影響
    乙○○之視線，且乙○○未讓丙○○之直行車先行，致丙○○之機車前輪與乙○○之車左前側保險桿碰撞，丙○○因而
    倒地，受有右肱骨頸粉碎性骨折、胸部挫傷、兩膝挫傷等傷
    害（乙○○過失傷害部分業經告訴人丙○○撤回告訴）。
二、案經被害人丙○○告訴臺灣臺中地方法院檢察署檢察官偵查
    後聲請簡易判決處刑。
    理    由
壹、有罪部分：
一、訊據被告甲○○於本院審理時對上揭犯罪事實坦承不諱，且
    經告訴人丙○○指訴綦詳，並有道路交通事故現場圖、道路
    交通事故調查報告表（一）、（二）、診斷證明書、現場及
    車損照片等附卷可稽。依上開卷附道路交通事故現場圖、現
    場相片所示，事故發生地點係在臺中縣太平市○○○街與長
    億二街口之交岔路口附近，被告甲○○大貨車停放在長億一
    街由西向東方向路旁距長億二街口四點五公尺處（未過長億
    二街），被告停車地點顯然係在交岔路口十公尺之內。按交
    岔路口十公尺內不得臨時停車，而禁止臨時停車處所不得停
    車。道路交通安全規則第一百十一條第一項第二款、第一百
    十二條第一項第一款分別定有明文。被告甲○○停車時自應
    盡上述道路交通安全注意義務，而依當時情形又非不能注意
    ，竟疏不注意為之，以致肇事，被告顯有過失。且本件經送
    請臺灣省臺中縣區車輛行車事故鑑定委員會鑑定結果，亦持
    相同看法，有臺灣省臺中縣區車輛行車事故鑑定委員會九十
    四年七月十三日中縣鑑字第○九四五五○二○七五號函附鑑
    定意見書在卷可查，益證被告甲○○之停車行為有過失（肇
    事次因），被告之自白應與事實相符。再者，本件事故中，
    雖被告甲○○違規停車之行為僅為肇事次因，本件另一被告
    乙○○駕駛自用小客車行經無號誌交岔路口，左轉未讓直行
    車先行，且偏於道路左側占用來車道左轉不當，為肇事主因
    ，然此係過失程度之問題，並不因另有他人為肇事因素，即
    得解免被告過之責任，附此敘明。告訴人因本件車禍受傷，
    與被告甲○○之過失行為間並有相當因果關係。本件事證明
    確，被告甲○○過失犯行堪以認定。
二、核被告甲○○所為，係犯刑法第二百八十四條第一項前段之
    過失傷害罪。又被告甲○○前因妨害風化案件，經本院判處
    有期徒刑三月，如易科罰金以三百元折算一日確定，甫於九
    十年十一月三十日易科罰金執行完畢，有臺灣高等法院全國
    前案紀錄表及臺灣臺中地方法院檢察署刑案資料查註紀錄表
    在卷可佐，其於前案執行完畢五年內再犯本件有期徒刑以上
    之罪，為累犯，應依刑法第四十七條之規定加重其刑。爰審
    酌被告之過失程度、所生之危害、肇事後之態度及被害人因
    而受傷，且被告尚未與被害人達成民事和解賠償等一切情狀
    ，判處如主文所示之刑，並諭知易科罰金之折算標準。
貳、不受理部分：
一、公訴意旨另以：被告乙○○於九十三年九月十九日十二時許
    ，駕駛車牌號碼七Ｖ─六五五一號自用小客車沿長億二街由
    南向北方向行駛至長億二街與長億一街口時，欲左轉沿長億
    一街由東向西方向行駛，其應注意汽車行駛至交岔路口，轉
    彎車應讓直行車先行，且該處路口左側有前述自用大貨車停
    放，影響其左轉彎之視線，尤應減速慢行或暫停，以注意左
    方是否有車輛駛近，而依當時情形，並無不能注意之情事，
    乙○○卻疏未注意，貿然駕車進入路口。適有丙○○騎乘車
    牌號碼ＣＨＨ─六三七號重機車，沿長億一街由西向東方向
    行駛至該處路口，欲直行行駛，因甲○○之大貨車停放距路
    口過近，影響乙○○之視線，且乙○○未讓丙○○之直行車
    先行，致丙○○之機車前輪與乙○○之車左前側保險桿碰撞
    ，丙○○因而倒地，受有右肱骨頸粉碎性骨折、胸部挫傷、
    兩膝挫傷等傷害。因認被告乙○○涉有刑法第二百八十四條
    第一項前段之過失傷害罪嫌等語。
二、按告訴乃論之罪，告訴人於第一審辯論終結前，得撤回其告
    訴；又告訴經撤回者，應諭知不受理之判決，刑事訴訟法第
    二百三十八條第一項、第三百零三條第三款，分別定有明文
    。本件被告乙○○經檢察官依刑法第二百八十四條第一項前
    段之過失傷害罪聲請簡易判決處刑，依刑法第二百八十七條
    前段之規定，須告訴乃論。茲據告訴人丙○○於本院審理時
    當庭撤回其對於被告乙○○之告訴，有本院審判筆錄在卷可
    稽，揆諸首開說明，本件被告乙○○被訴過失傷害部分，爰
    諭知不受理之判決。
據上論斷，應依刑事訴訟法第四百五十二條、第二百七十三條之
一第一項、第二百九十九條第一項前段、第三百零三條第三款，
刑法第二百八十四條第一項前段、第四十七條、第四十一條第一
項前段，罰金罰鍰提高標準條例第一條前段、第二條，判決如主
文。
本案經檢察官謝耀德到庭執行職務。
中　　華　　民　　國　　94　　年　　8 　　月　　16　　日
                  交通法庭  法　官  張清洲
以上正本證明與原本無異。
如不服本判決，應於送達後十日內向本院提出上訴狀（須附繕本
），上訴於臺灣高等法院臺中分院。
                            書記官　沈筱玲
中　　華　　民　　國　　94　　年　　8 　　月　　16　　日
附錄論罪科刑法條
刑法第二百八十四條第一項
因過失傷害人者，處六月以下有期徒刑，拘役或五百元以下罰金
，致重傷者，處一年以下有期徒刑、拘役或五百元以下罰金。
